# 每股净资产的披露

提问人：yanggh7709151 时间：2014-10-22 15:55:19
请教各位版主：
上市公司三季度信息披露中涉及到的每股净资产，对比数显示是“上年末数”。当上市公司存在资本公积转增股本的情况下，这个上年末数到底该如何填列:
1 、按上年三季度信息披露中已经披露的每股净资产直接填列； 2 、按上年末年报中已经披露的每股净资产直接填列； 3 、按上年三季度末净资产除以本年三季度末的股份数填列； 4 、按上年末年报中披露的净资产，除以本年三季度末股份数填列。
以上四种方法，到底该用哪一种？
已经看了四家公司的年报、季报、半年报披露，就有上述四种做法。
实在不知怎么处理，请各位版主发表意见，如有政策或者依据就最好了！
谢谢！

回答人：chenyiwei
每股净资产是时点数，其计算所依据的数据完全来源于资产负债表，而资产负债表的前期对比数是上年年末数，所以不应当依据上年同期期末的数据计算每股收益指标，其分子应当是上年年末的归属母公司股东的净资产。 在分母方面，如果年初至本中期末期间内发生了通过所有者权益内部结转方式增加股本的情况，则应当按照转增比例相应对年初股份数进行调整，调整到与本中期末发行在外股份数相同的口径。

提问人：yanggh7709151 时间：2014-10-23 08:41:45
谢谢陈版主。 再追问一句，在有资本公积转增股本的情况下，是不是每股经营活动现金流量这样分母有变化的指标，在本年/季都需要对前期对比数进行追溯调整？ 谢谢！

回答人：chenyiwei
应是这样。对分母根据上年同期比较期末后发生的转增、送股等比例进行同口径调整。